【裁判字號】    98,訴,231
【裁判日期】    980331
【裁判案由】    違反毒品危害防制條例
【裁判全文】
臺灣屏東地方法院刑事判決               98年度訴字第231號
公  訴  人  臺灣屏東地方法院檢察署檢察官
被      告  甲○○
                    （另案執行）
上列被告因違反毒品危害防制條例案件，經檢察官提起公訴（98
年度毒偵字第210 號），本院裁定改依簡式審判程序審理，判決
如下：
    主  文
甲○○施用第一級毒品，累犯，處有期徒刑拾月。
    事  實
一、甲○○前因犯施用毒品案件，經臺灣高雄地方法院以87年度
    毒聲字第852 號裁定送觀察、勒戒，因認有繼續施用毒品傾
    向，經該院以87年度毒聲字第1277號裁定令入戒治處所施以
    強制戒治，又經由該院以87年度毒聲字第4142號裁定停止戒
    治出所，再經該院以88年度毒聲字第4100號裁定撤銷停止戒
    治，嗣因強制戒治期滿，由臺灣高雄地方法院檢察署檢察官
    以89年度戒毒偵字第462 號為不起訴處分確定。次因犯連續
    施用第二級毒品案件，經臺灣屏東地方法院檢察署檢察官以
    89年度毒偵字第1522號聲請強制戒治並提起公訴，強制戒治
    部分經本院以89年度毒聲字第1752號裁定令入戒治處所施以
    強制戒治，於民國91年5 月2 日因戒治成效合格，經本院以
    91年度毒聲字第348 號裁定停止強制戒治付保護管束，嗣因
    於保護管束期間再犯施用毒品案件，經本院以97年度毒聲字
    第1066號裁定撤銷停止戒治入所再執行戒治，於92年7 月3
    日戒治期滿出所；起訴部分則經本院以89年度易字第1073號
    判決處有期徒刑10月確定。又因甲○○未到案執行經發布通
    緝，而於通緝期間再犯連續施用第二級毒品案件，經本院以
    91年度易緝字第1 號判決處有期徒刑1 年2 月確定。復因連
    續施用第二級毒品案件，經本院以92年度易字第245 號判決
    判處有期徒刑1 年2 月確定，上開3 罪接續執行，於95年6
    月14日因縮短刑期假釋出監付保護管束，於95年8 月13日保
    護管束執行期滿未經撤銷假釋，其未執行之刑，以已執行論
    。甲○○復於前開強制戒治執行完畢釋放後5 年內，再因犯
    施用第二級毒品案件，經本院以97年度易字第363 號判決處
    有期徒刑10月確定，現正入監執行中。
二、詎甲○○仍不思悔悟，明知海洛因及甲基安非他命業經公告
    列為毒品危害防制條例第2條第2項之第一、二級毒品，不得
    非法持有、施用，仍基於施用第一級毒品海洛因及第二級毒
    品甲基安非他命之犯意，於97年7月2日某時，在屏東縣高樹
    鄉東振村和平巷50號其住處內，以將第一級毒品海洛因及第
    二級毒品甲基安非他命，共同置入玻璃球吸食器燃燒吸食煙
    霧方式，施用第一級毒品海洛因及第二級毒品甲基安非他命
    1次。嗣於97年7月3日上午10時30分許，因另案接受警方詢
    問，經警採尿送驗，檢出嗎啡及甲基安非他命陽性反應。
三、案經屏東縣政府警察局里港分局報請臺灣屏東地方法院檢察
    署檢察官偵查起訴。
    理  由
一、本件被告甲○○犯係死刑、無期徒刑、最輕本刑為3 年以上
    有期徒刑以外之罪，其於本院準備程序中就前揭被訴事實為
    有罪之陳述，經受命法官告知簡式審判程序之旨，並聽取其
    與公訴人之意見後，本院認無不得或不宜改依簡式審判程序
    進行之處，爰依刑事訴訟法第273 條之1 第1 項、第284 條
    之1 ，本院合議庭裁定由受命法官獨任依簡式審判程序審理
    ；又簡式審判程序之證據調查，依刑事訴訟法第273 條之2
    規定，不受同法第159 條第1 項審判外陳述排除之限制，再
    被告對於卷內之各項證據，亦不爭執證據能力，故卷內所列
    之各項證據，自得作為證據，合先敘明。
二、上揭事實，業據被告於本院審理時坦承不諱，而被告為警所
    採集之尿液檢體，經送請正修科技大學超微量研究科技中心
    檢驗，結果呈嗎啡、安非他命類陽性反應，有該科技中心編
    號R00-0000-000檢驗報告1份在卷可稽。足認被告上開自白
    顯與事實相符，堪信為真實。本件事證明確，被告犯行洵堪
    認定。
三、按毒品危害防制條例於92年7 月9 日修正公布，其中第20條
    、第23條將施用毒品之刑事處遇程序，區分為「初犯」、「
    5 年內再犯」、「5 年後再犯」，而依立法理由觀之，僅限
    於「初犯」、「5 年後再犯」，始應先經觀察、勒戒或強制
    戒治程序，倘被告於5 年內已再犯，經依法追訴處罰，縱其
    第3 次（或第3 次以上）再度施用毒品之時間，在初犯經觀
    察、勒戒或強制戒治執行完畢釋放5 年以後，已不合於「5
    年後再犯」之規定，且因已於「5 年內再犯」，顯見其再犯
    率甚高，原實施觀察、勒戒或強制戒治，已無法收其實效，
    即應依該條例第10條處罰，最高法院95年5 月9 日95年度第
    7 次刑事庭會議決議可資參照。查被告如事實欄之施用毒品
    事實經強制戒治之事實，此有臺灣屏東地方法院檢察署刑案
    資料查註紀錄表、臺灣高等法院被告前案紀錄表各1份在卷
    可按，是被告既已於強制戒治執行完畢後5年內再犯施用毒
    品案件，並經法院論罪科刑，即非屬前述「5年後再犯」之
    情形，檢察官自應依法追訴。從而，本件事證明確，被告犯
    行洵堪認定，應依法論科。
四、按海洛因、甲基安非他命係毒品危害防制條例第2 條第2 項
    第1 款、第2 款所定之第一級毒品、第二級毒品，不得非法
    持有、施用。故核被告所為，係犯毒品危害防制條例第10條
    第1項、第2項施用第一級毒品罪、施用第二級毒品罪。又被
    告施用第一、二級毒品前之持有第一、二級毒品低度行為，
    已為施用之高度行為吸收，不再論以持有罪。被告以一施用
    行為，同時觸犯上開二罪名，為想像競合犯，爰依刑法第55
    條前段規定，從一重之施用第一級毒品罪處斷。查被告有事
    實欄所載論罪科刑執行之情形，此有臺灣屏東地方法院檢察
    署刑案資料查註紀錄表及臺灣高等法院被告前案紀錄表各1
    份在卷可查，其受有期徒刑執行完畢後，5 年之內再犯有期
    徒刑以上刑之本罪，為累犯，應依刑法第47條第1 項規定加
    重其刑。爰審酌被告曾因施用毒品經送勒戒處所施以強制戒
    治後，仍未能戒斷其施用毒品之惡習，足見其陷溺已深，惟
    因施用毒品僅係戕害其自己身心並無加害他人，此次施用毒
    品次數僅1 次，且其犯罪後坦承犯行、態度尚稱良好等一切
    情狀，量處如主文所示之刑，以示懲儆。
據上論斷，應依刑事訴訟法第273 條之1第1項、第299 條第1 項
前段，毒品危害防制條例第10條第1項、第2項，刑法第11條前段
、第47條第1項、第55條前段，判決如主文。
本案經檢察官劉昀到庭執行職務。
中    華    民    國    98    年    3     月    31    日
                  刑事第一庭  法  官  許蓓雯
以上正本證明與原本無異。
如不服本判決應於收受判決後10日內向本院提出上訴書狀，並應
敘述具體理由；其未敘述上訴理由者，應於上訴期間屆滿後20日
內向本院補提理由書（均須按他造當事人之人數附繕本）「切勿
逕送上級法院」。
                              書記官  鄭美雀
中    華    民    國    98    年    3     月    31    日
本案論罪科刑法條：
毒品危害防制條例第10條
施用第一級毒品者，處六月以上五年以下有期徒刑。
施用第二級毒品者，處三年以下有期徒刑。


司法院資訊處製作；財團法人民間司法改革基金會備份。
